最高法院刑事判決　　　　　　九十六年度台上字第六三八六號
上　訴　人　甲○○
上列上訴人因違反槍砲彈藥刀械管制條例案件，不服台灣高等法
院台南分院中華民國九十五年十一月二十八日第二審判決（九十
五年度上訴字第一一一六號，起訴案號：台灣台南地方法院檢察
署九十五年度偵字第八九六三號），提起上訴，本院判決如下：
    主  文
上訴駁回。
    理  由
按刑事訴訟法第三百七十七條規定，上訴於第三審法院，非以判
決違背法令為理由，不得為之。是提起第三審上訴，應以原判決
違背法令為理由，係屬法定要件。如果上訴理由狀並未依據卷內
訴訟資料，具體指摘原判決不適用何種法則或如何適用不當，或
所指摘原判決違法情事，顯與法律規定得為第三審上訴理由之違
法情形，不相適合時，均應認其上訴為違背法律上之程式，予以
駁回。本件上訴人甲○○上訴意旨略稱：槍砲彈藥刀械管制條例
第十八條第四項之立法目的，係為鼓勵犯罪人自白犯罪，並供述
全部槍械、彈藥之來源及去向，以防止重大危害治安事件之發生
。上訴人遭警查獲後，於偵查及法院審理中，冒生命之危險，供
出槍械來源係綽號「惠明」之林振傑所交付，並供出「惠明」持
有槍械之來源係耿仲德所交給，上訴人未將槍、彈移轉他人持有
，犯罪情節應較「將槍械、彈藥移轉與他人持有」為輕，自應依
上開法條減免其刑，乃原判決竟認上訴人所為，不符該法條減免
其刑之要件，顯有判決不適用法則或適用法則不當之違法等語。
惟查原判決係依憑上訴人之自白、證人洪濬濠、林永濬之證詞、
搜索扣押筆錄、扣押物品目錄、查獲現場及證物照片、查扣之手
槍及子彈，以及內政部警政署刑事警察局槍彈鑑定書等證據資料
，予以綜合判斷，認定上訴人有原判決所載之未經許可，寄藏手
槍、子彈犯行，依想像競合犯規定，從一重之未經許可，寄藏手
槍罪處斷，依刑法第五十九條酌減其刑，再酌情量處其刑，已詳
其所憑證據及認定之理由。上訴意旨雖指摘原判決違法云云，
惟原判決已說明槍砲彈藥刀械管制條例第十八條第四項係規定犯
該條例之罪，必須於偵查或審判中自白，並供述全部槍砲、彈藥
、刀械之來源及去向，因而查獲或因而防止重大危害治安事件之
發生者，始能減免其刑。該條項既謂「並」供述全部槍砲、彈藥
、刀械之來源「及」「去向」，自係指已將槍械、彈藥移轉與他
人持有之情形而言，不包括仍為自己持有之情形在內，此觀同條
第一項後段係指已移轉他人持有之情形，始有「去向」可明。本
件上訴人被查獲時，槍、彈既仍在上訴人持有中，即無上開條項
之適用之理由。上訴意旨依憑己見，任意指摘原判決未依上開條
項減免其刑，為違法云云，自非合法之上訴理由。衡以前開說明
，其上訴為違背法律上之程式，應予駁回。
據上論結，應依刑事訴訟法第三百九十五條前段，判決如主文。
中　　華　　民　　國　九十六　年　 十一 　月  二十二  日
                      最高法院刑事第八庭
                          審判長法官  陳　正　庸
                                法官  賴　忠　星
                                法官  林　開　任
                                法官  宋　　　祺
                                法官  李　伯　道
      本件正本證明與原本無異
                                      書  記  官
中　　華　　民　　國　九十六　年　 十一 　月  二十八  日
                                                    Ｍ
